臺灣南投地方法院刑事判決　
110年度訴字第142號
公  訴  人  臺灣南投地方檢察署檢察官 
被      告  黃銘祥



選任辯護人  吳常銘律師
上列被告因違反毒品危害防制條例案件，經檢察官提起公訴（11
0年度偵字第1174號），本院判決如下：
    主  文
乙○○犯販賣第三級毒品而混合二種以上之毒品未遂罪，處有期徒
刑壹年拾壹月，緩刑伍年，緩刑期間付保護管束，並應向檢察官
指定之政府機關、政府機構、行政法人、社區或其他符合公益目
的之機構或團體提供壹佰小時之義務勞務。 
扣案如附表編號1、2所示之物，均沒收。
    事  實
一、乙○○明知4-甲基甲基卡西酮（4-MMC）、硝甲西泮（Nimetaz
    epam）屬毒品危害防制條例所列管之第三級毒品，依法不得
    販賣及持有，仍基於販賣第三級毒品而混合二種以上毒品以
    營利之犯意，於民國110年1月15日晚間，以社群軟體抖音帳
    號Jason公開顯示販毒廣告，經執行線上巡邏之員警發現後
    ，遂與乙○○聯繫詢問毒品數量及價格，乙○○為便於後續毒品
    交易之聯繫，遂另使用通訊軟體WeChat帳號「boys9453」，
    以暱稱「祥欸」之身分與巡邏之員警約定，以新臺幣（下同
    ）8000元之價格出售內含4-甲基甲基卡西酮、硝甲西泮成分
    毒品咖啡包20包，雙方達成合意後，約定於110年2月17日16
    時10分，在位於南投縣○○市○○○路000號之南投縣立體育館停
    車場碰面交易。繼之，乙○○駕駛車牌號碼0000-00號自用小
    客車前往上開約定地點，到場後便進入喬裝員警駕駛之車輛
    後座，經警表明身分，並當場扣得如附表編號1、2所示之物
    。
二、案經桃園市政府警察局大園分局報告臺灣南投地方檢察署檢
    察官偵查起訴。
    理  由
壹、程序部分：
一、按被告以外之人於審判外之陳述，雖不符刑事訴訟法第159
    條之1至之4之規定，而經當事人於審判程序同意作為證據，
    法院審酌該言詞陳述或書面陳述作成時之情況，認為適當者
    ，亦得為證據，同法第159條之5第1項定有明文。其立法意
    旨在於傳聞證據未經當事人之反對詰問予以核實，原則上係
    予排除，惟若當事人已放棄對原供述人之反對詰問權，於審
    判程序中表明同意該等傳聞證據可作為證據，基於證據資料
    愈豐富，愈有助於真實發見之理念，並尊重當事人對傳聞證
    據之處分權，且強化言詞辯論主義，使訴訟程序進行順暢，
    此時，法院自可承認該傳聞證據之證據能力。查本判決認定
    犯罪事實引用被告以外之人於審判外之陳述，經檢察官、被
    告及辯護人同意作為證據使用，本院審酌前揭陳述作成時之
    情況，並無違法取得之情形或證明力明顯過低之瑕疵，且為
    證明本案犯罪事實所必要，以之作為證據應屬適當，復經本
    院於審判期日就上開證據依法進行調查、辯論，依刑事訴訟
    法第159條之5規定，均應具有證據能力。
二、傳聞法則乃對於被告以外之人於審判外之言詞或書面陳述而
    為之規範。本判決所引用之非供述證據，無刑事訴訟法第15
    9條第1項傳聞法則之適用，且無證據證明係公務員違背法定
    程序取得，復經本院踐行證據之調查程序，依法自得作為證
    據。
貳、實體部分：
一、上揭事實，業據被告於警詢、偵訊及本院準備程序、審理時
    均供承不諱（警卷第4至9頁；偵卷第13至16、32至33頁；本
    院卷第120、160至162頁），並有桃園市政府警察局大園分
    局搜索扣押筆錄、扣押物品目錄表、社群軟體抖音帳號Jaso
    n對話紀錄翻拍照片4張、通訊軟體WeChat帳號「boys9453」
    暱稱「祥欸」對話紀錄翻拍照片12張、刑案照片16張、車輛
    詳細資料報表、員警職務報告在卷可佐（見警卷第14至18、
    23至38、43頁；偵卷第8頁）。另扣案之毒品咖啡包20包，
    外觀型態均相似，經內政部警政署刑事警察局隨機抽取鑑定
    後，檢出4-甲基甲基卡西酮、硝甲西泮成分，此有內政部警
    政署刑事警察局110年3月29日刑鑑字第1100022277號鑑定書
    1份附卷可參（見偵卷第28頁），足認被告之任意性自白與
    事實相符，可以採信。又扣案之毒品咖啡包20包，若成功售
    出，被告可賺取約2000元報酬，業經被告供承在卷（本院卷
    第160頁），則被告主觀上具有牟利意圖甚明。綜上所述，
    本案事證明確，被告之犯行堪以認定，應予依法論科。。
二、論罪科刑：
  ㈠刑事偵查技術上所謂之「釣魚偵查」，係指對於原已犯罪或
    具有犯罪故意之人，以設計引誘之方式，使其暴露犯罪事證
    ，而加以逮捕或偵辦而言，此純屬偵查犯罪技巧之範疇，並
    未違反憲法對於基本人權之保障，且於公共利益之維護有其
    必要性存在，又於此情形，因毒品購買者為辦案佯稱購買，
    而將販賣者誘出以求人贓俱獲，因其無實際買受之真意，且
    在警察監視之下伺機逮捕，事實上亦不能真正完成買賣，則
    該次行為，僅能論以販賣未遂（最高法院100年度台上字第4
    498號判決意旨參照）。是核被告所為，係犯毒品危害防制
    條例第9條第3項、第4條第6項、第3項之販賣第三級毒品而
    混合二種以上之毒品未遂罪。被告意圖販賣而持有如附表編
    號2所示純質淨重5公克以上第三級毒品之低度行為，應為其
    販賣第三級毒品之高度行為所吸收，不另論罪。
　㈡刑之加重事由：
　　按犯前五條之罪而混合二種以上之毒品者，適用其中最高級
    別毒品之法定刑，並加重其刑至二分之一，毒品危害防制條
    例第9條第3項定有明文。被告販賣之第三級毒品混合二種以
    上毒品，應依上揭規定，適用販賣第三級毒品之法定刑，並
    加重其刑。
　㈢刑之減輕事由：
　1.被告於偵查及本院審理中，對於本案犯行均坦承不諱，業如
    前述，爰依毒品危害防制條例第17條第2項規定，減輕其刑
    。
　2.被告已著手於販賣第三級毒品犯行之實行而不遂，為未遂犯
    ，爰依刑法第25條第2項規定，按既遂犯之刑減輕。被告同
    時具有上開刑之加重及減輕事由，爰依法先加重後遞減輕之
    。
　3.被告雖供稱其毒品來源係綽號「黑人」之人，惟並無因被告
    之供述而查獲該人等情，有臺灣南投地方檢察署110年10月1
    4日甲○云孝110偵1174字第1109019917號函、桃園市政府警
    察局大園分局110年11月10日園警分刑字第1100037397號函
    及桃園市政府警察局大園分局職務報告等在卷可佐（見本院
    卷第129至133頁），故本案並未因被告供述查獲其毒品上游
    或其他正犯、共犯，自無據毒品危害防制條例第17條第1 項
    減刑規定減輕其刑之餘地。
  4.至辯護人請求依刑法第59條規定酌量減輕被告之刑乙節（見
    本院卷第163頁），惟本件被告所為經適用上開毒品危害防
    制條例第17條第2項及刑法第25條第2項等規定先加後減其刑
    後，法定最低度刑降為有期徒刑1年10月，相較原本7年以上
    有期徒刑之法定刑，已減輕甚多，已無情輕法重之憾，且本
    件被告所欲販賣之毒品數量非微（毒咖啡包20包），綜觀被
    告犯罪情節、行為惡性，與其減輕後之上開最低度刑相較，
    實難認在客觀上有何足以引起一般同情而有情輕法重之情形
    ，自無刑法第59條規定減輕其刑之適用，是被告之辯護人為
    被告所辯尚難憑採，併此敘明。
　㈣爰以行為人之責任為基礎，審酌被告正值盛壯年齡，不思循
    正當途徑賺取金錢，竟無視國家杜絕毒品犯罪之禁令，竟意
    圖牟利而在社群軟體上廣告以販售第三級毒品咖啡包，所為
    實非可取，幸因員警施以釣魚偵查致其犯行未遂，毒害並未
    擴散；考量被告犯後坦承犯行之態度，以及被告預計獲利之
    金額、販賣毒品之售價、數量等犯罪情節，兼衡被告之犯罪
    動機、目的、手段，暨其自陳國中畢業之教育程度，從事水
    電工作，經濟狀況勉持，家中有母親，目前未婚之家庭生活
    經濟狀況（見本院卷第162頁）等一切情狀，量處如主文所
    示之刑。
  ㈤按受2年以下有期徒刑、拘役或罰金之宣告，而有下列情形之
    一，認以暫不執行為適當者，得宣告2年以上5年以下之緩刑
    ，其期間自裁判確定之日起算：一、未曾因故意犯罪受有期
    徒刑以上刑之宣告者，刑法第74條第1項第1款定有明文，其
    刑事政策上之目的，除為避免短期自由刑之弊害，使不至於
    在監獄內感染或加深犯罪之惡習，甚至因此失去職業、家庭
    而滋生社會問題，並有促使偶發之行為人能引為警惕，期使
    自新悔悟，而收預防再犯之效。次按法院對於具備緩刑條件
    之刑事被告，認為以暫不執行刑罰為適當者，得宣告緩刑，
    為刑法第74條所明定，至於暫不執行刑罰之是否適當，則由
    法院就被告有無累犯之虞，及能否由於刑罰之宣告而策其自
    新等一切情形，依其自由裁量定之，與犯罪情節是否可原，
    並無關係（最高法院29年上字第26號判例要旨參照）。查被
    告前未曾因故意犯罪受有期徒刑以上刑之宣告，有臺灣高等
    法院被告前案紀錄表附卷可稽，其為本案犯行時年僅21歲，
    思慮欠周，為貪圖小利而犯販賣第三級毒品未遂罪，堪認被
    告係一時失慮致罹刑典。又其於犯後尚知坦承犯行，並無逃
    避刑責之意，良有悔意，則被告年紀尚輕，思慮雖有欠周，
    究非惡性重大之徒，以其正值青年，仍有可為，倘令入監服
    刑，恐未收教化之效，先受與社會隔絕之害。是本院審酌上
    情，認被告經此偵、審程序及刑之宣告，當已知所警惕、並
    知悉往後注意自身行為之重要性，而無再犯之虞，因而對其
    所宣告之刑，認以暫不執行為適當，爰依刑法第74條第1項
    第1款之規定併諭知緩刑5年，以啟自新。另為促使被告日後
    重視法律規範秩序，併以義務勞務之方式，課予被告一定條
    件之緩刑負擔，令其能從中深切記取教訓以警惕自省，爰依
    刑法第74條第2項第5款規定，命被告應於緩刑期間，向檢察
    官指定之政府機關、政府機構、行政法人、社區或其他符合
    公益目的之機構或團體，提供100小時之義務勞務，並依刑
    法第93條第1項第2款規定，宣告於緩刑期間付保護管束。倘
    被告違反上開應行負擔之事項且情節重大，依刑法第75條之
    1第1項第4款之規定，其緩刑之宣告仍得由檢察官向本院聲
    請撤銷，併此敘明。
三、沒收：
  ㈠扣案如附表編號1之IPHONE牌手機1支（含SIM卡1張），係被
    告用以聯繫販毒事宜所用之物乙節，據被告於本院審理時敘
    明在卷（見本院卷第120頁），爰依毒品危害防制條例第19
    條第1項規定宣告沒收。
　㈡扣案如附表編號2所示之毒品咖啡包20包係被告擬販售之第三
    級毒品咖啡包，為違禁物，應依刑法第38條第1 項規定宣告
    沒收（惟鑑驗耗罄之毒品既已滅失，毋庸宣告沒收）。另扣
    案用以盛裝上開第三級毒品之包裝袋，因無論依何種方式分
    離，袋內均會有極微量之毒品殘留（法務部調查局93年3月1
    9日調科壹字第09300113060號函參照），足認前揭包裝袋內
    含極微量毒品殘留而無法析離，亦應整體視為查獲之第三級
    毒品，併依刑法第38條第1項規定宣告沒收。
據上論斷，應依刑事訴訟法第299 條第1 項前段，判決如主文。
本案經檢察官鄭文正提起公訴，檢察官林孟賢到庭執行職務。
中　　華　　民　　國　　111 　年　　5 　　月　 　5　　日
　　　　　　　    刑事第二庭    審判長法　官　 楊國煜
                                      法　官　 羅子俞
                                      法　官　 顏紫安 
以上正本與原本無異。
如不服本判決應於收受送達後20日內向本院提出上訴書狀，並應
敘述具體理由；其未敘述上訴理由者，應於上訴期間屆滿後20日
內向本院補提理由書（均須按他造當事人之人數附繕本）「切勿
逕送上級法院」。
                                      書記官   劉芳竺
中　　華　　民　　國　　111 　年　　5 　　月　　6 　　日
附錄本判決論罪科刑法條：
毒品危害防制條例第4條
製造、運輸、販賣第一級毒品者，處死刑或無期徒刑；處無期徒
刑者，得併科新臺幣3千萬元以下罰金。
製造、運輸、販賣第二級毒品者，處無期徒刑或10年以上有期徒
刑，得併科新臺幣1千5百萬元以下罰金。
製造、運輸、販賣第三級毒品者，處7年以上有期徒刑，得併科
新臺幣1千萬元以下罰金。
製造、運輸、販賣第四級毒品者，處5年以上12年以下有期徒刑
，得併科新臺幣5百萬元以下罰金。
製造、運輸、販賣專供製造或施用毒品之器具者，處1年以上7年
以下有期徒刑，得併科新臺幣1百50萬元以下罰金。
前五項之未遂犯罰之。
毒品危害防制條例第9條
成年人對未成年人販賣毒品或犯前三條之罪者，依各該條項規定
加重其刑至二分之一。
明知為懷胎婦女而對之販賣毒品或犯前三條之罪者，亦同。
犯前五條之罪而混合二種以上之毒品者，適用其中最高級別毒品
之法定刑，並加重其刑至二分之一。
附表：
編號 物品名稱 數量 所有人 備註 1 IPHONE11手機 （含門號0000000000SIM卡1張 ；IMEI：0000000000000000、 000000000000000） 1支 乙○○  2 毒品咖啡包 20包 乙○○ ①驗前總毛重157.23公克（包裝總重約22公克），驗前總淨重約135.23公克。 ②隨機抽取編號13鑑定：經檢視内含綠色粉末： 　⒈淨重6.86公克，取1.83公克鑑定用磬，餘5.03公克。 　⒉檢出第三級毒品”4-甲基甲基卡西酮”(4-methylmethcathinone、 　　Mephedrone、4-MMC)及微量第三級毒品”硝甲西泮(硝甲氮平)” 　　(Nimetazepam)等成分。  　⒊ 測得4-甲基甲基卡西酮純度約4%。  ③依據抽測純度值，推估編號1至20均含4-甲基甲基卡西酮之驗前總純質淨重約5.40公克